臺灣苗栗地方法院刑事判決　　　　　　　 93年度易字第482號
公　訴　人　臺灣苗栗地方法院檢察署檢察官
被　　　告　甲○○
　　　　　　　　　　號
上列被告因違反保護令罪案件，經檢察官提起公訴 （93年度偵字
第2602號、第2627號），本院判決如下：
    主  文
甲○○違反法院依家庭暴力防治法第十三條所為禁止實施家庭暴
力行為、禁止直接或間接騷擾之暫時保護令裁定，處有期徒刑柒
月。
　　事  實
一、甲○○係乙○○○之配偶，2 人間具有家庭暴力防治法第3
    條第1 款所定之家庭成員關係，甲○○於民國90年5 月11日
    ，在其位於苗栗縣銅鑼鄉○○路42巷47號居處，因以手強勒
    、掐住乙○○○之頸部、並以拳頭毆打乙○○○之背部，致
    乙○○○受傷，經檢察官以90年度偵字第3334號聲請簡易判
    決處刑，嗣經本院以91年易字第65號判決不受理；又於93年
    4 月5日上午，在其上開住處，與乙○○○因細故爭吵，而
    持掃帚將乙○○○毆打成傷（未據告訴，起訴書誤為業據告
    訴），經苗栗縣警察局苗栗分局向本院聲請核發民事暫時保
    護令，經本院於93年4月13日以93年度暫家護字第10號裁定
    甲○○不得對乙○○○實施身體或精神上不法侵害行為、不
    得直接或間接對乙○○○為騷擾行為之民事暫時保護令，甲○○因收受送達後知悉保護令之內容。詎甲○○竟不顧保護
    令禁止內容，於上開民事暫時保護令有效期間（本院於93年
    6 月29日始裁定核發民事通常保護令）內之93年6月7日下午
    1 時20分許，騎機車行經苗栗縣銅鑼鄉苗128線與台13線路
    口附近，見丙○○駕駛車號ＸＱ－1555號自小貨車搭載乙○○○，因懷疑其2人有染，一時氣憤，遂將機車停在前開車
    輛前面，要求乙○○○即刻下車，並基於傷害人身體之犯意
    ，持安全帽擊打該車前擋風玻璃及坐在車內之丙○○（毀損
    及傷害部分不另為不受理之諭知）及乙○○○，乙○○○以
    雙手阻擋，甲○○仍對之擊打，使乙○○○因此受有左手挫
    傷之傷害（未據告訴），而以此方式對乙○○○實施身體上
    之不法侵害及直接騷擾行為，而違反本院前開民事暫時保護
    令裁定。
二、案經苗栗縣警察局苗栗分局報請臺灣苗栗地方法院檢察署檢
    察官偵查起訴。
　　理  由
一、訊據被告甲○○坦承有收受且知悉前開民事暫時保護令，亦
    有於上揭時、地遇見被害人乙○○○與丙○○共乘1 車，且
    因氣憤而與丙○○發生拉扯等情，惟矢口否認有傷害乙○○○之犯行，辯稱：未毆打乙○○○云云。然查：上揭事實，
    業據被害人於警詢、偵查中及本院審理時指訴歷歷，並經證
    人丙○○於警詢中證稱：「甲○○一看到我們就用安全帽攻
    擊我及乙○○○。」等語，又於偵查中證稱：「甲○○也打
    他太太，我要過去勸架，就被他打。」、「（乙○○○的手
    如何受傷？）是甲○○打的。」等語甚詳，且被告經本院裁
    定核發民事暫時保護令乙節，亦有本院93年度暫家護字第10
    號民事暫時保護令1份在卷可稽，此外，並有大千綜合醫院
    乙種診斷證明書1紙附卷足憑。參以被告自承將機車停在丙○○2人所乘坐之車輛前，要求被害人下車，當場與丙○○
    拉扯，並毆打丙○○及朝該車之前擋風玻璃擊打，被害人有
    拉住丙○○叫其不要下車（參本院審理筆錄），暨被害人所
    陳當時係乘坐在丙○○隔壁，有用手去擋，可見被害人所受
    之傷應係被告所造成應可認定，被告前開所辯，顯係卸責之
    詞，不足採信。本件事證明確，被告犯行堪予認定。
二、查被告係本院依家庭暴力防治法核發保護令之相對人，被害
    人則為該保護令之被害人。核被告所為，係犯家庭暴力防治
    法第50條第1款、第2款之違反保護令罪。被告以一行為違反
    同1 保護令內所禁止之2 款行為，只論以1 違反保護令罪。
    爰審酌被告身為人夫，不思疼惜妻子，為子女表率，共同經
    營家庭生活，理性平和解決問題，屢因細故即動手施以暴力
    ，毆打被害人成傷，破壞家庭和諧，枉為家庭之成員，再者
    ，對於法院核發之民事暫時保護令，不知尊重法律規範，竟
    仍故意違反規定，於路上遇見被害人即對被害人施予身體上
    之不法侵害，視法律及公權力於無物，甚至於本院審理時當
    庭供稱：「今天如果不是我妹妹勸我，早就與我太太、丙○○三人同歸於盡，如果審判長判我徒刑，我以後就不會再來
    法院了，‧‧‧如果法院判我有罪，出去後我們三人一定同
    歸於盡。」等語（見本院審判筆錄），被告在法庭上不知理
    性面對，依法律尋求解決途徑，當庭口出惡言，顯有暴力傾
    向，且犯後否認犯行，態度不佳等一切情狀，認檢察官具體
    求處有期徒刑7月甚為妥適，而依其所求，量處如主文所示
    之刑。
    至被告所持之安全帽雖係供其犯罪所用之物，但並未扣案，
    為免將來執行之困難，不另為沒收之諭知。
三、公訴意旨略以：被告甲○○於93年6 月7 日下午1 時20分許
    ，在苗栗縣銅鑼鄉苗128 線與台13線路口附近，見乙○○○
    與告訴人丙○○共乘車號ＸＱ－1555號自小貨車，一時氣憤
    ，竟基於傷害及毀損之犯意，先持安全帽砸破該自小貨車前
    擋風玻璃，致令不堪使用，並出手毆打告訴人丙○○，致其
    受有頭部、胸腹部抓傷各四處，因認被告係涉犯刑法第277
    條第1 項傷害罪及同法第354 條毀損罪等語。惟按告訴乃論
    之罪，告訴人於第一審辯論終結前得撤回其告訴，又告訴經
    撤回者，法院應諭知不受理之判決，刑事訴訟法第238 條第
    1 項、第303 條第3 款定有明文。經查：公訴人認被告所涉
    之普通傷害罪、毀損罪，依刑法第287 條、第357 條之規定
    ，須告訴乃論，茲據告訴人丙○○於93年12月20日具狀表示
    撤回告訴，有聲請撤回告訴狀1 份在卷可憑，依照前開法條
    之規定，本應諭知不受理之判決，然此部分如成立犯罪，與
    前開論罪部分具有牽連犯之裁判上一罪關係，爰不另為不受
    理之諭知，附此敘明。
四、公訴意旨另略以：被告甲○○於93年6 月7 日下午1 時20分
    許，在苗栗縣銅鑼鄉苗128線與台13線路口附近，見乙○○○與丙○○共乘車號ＸＱ－1555號自小貨車，一時氣憤，竟
    基於傷害之犯意，持安全帽繼續擊打其妻乙○○○，致乙○○○之左手挫傷，因認被告另涉犯刑法第277 條第1 項傷害
    罪嫌。惟按，未經告訴者，法院應諭知不受理判決，刑事訴
    訟法第303 條第3 款定有明文，本院經核卷內資料（93年度
    偵字第2627號卷第3 、5 至6 、18頁），被害人乙○○○於
    警詢及偵查中均未就傷害部分有為申告之行為，尚難認其已
    就傷害部分提出告訴，依前開規定，本應諭知不受理之判決
    ，然起訴書認此部分與前開論罪部分具有牽連犯之裁判上一
    罪關係，爰不另為不受理之諭知，一併敘明。
據上論斷，應依刑事訴訟法第299 條第1 項前段、家庭暴力防治
法第50條第1 款、第2 款，判決如主文。
本案經檢察官黃彥琿到庭執行職務。
中　　華　　民　　國　　94　　年　　2 　　月　　15　　日
                  刑事第3庭   審判長法　官　劉興浪
                                    法  官  楊台清
                                    法  官  林卉聆
以上正本證明與原本無異。
如不服本判決，應於送達後10日內向本院提出上訴狀。
   　　                         　　書記官　盧俊良
中　　華　　民　　國　　94　　年　　2 　　月　　15　　日
附錄論罪之法條全文：
家庭暴力防治法第50條
違反法院依第13條、第15條所為之下列裁定者，為本法所稱之違
反保護令罪，處三年以下有期徒刑、拘役或科或併科新台幣
100,000 元以下罰金︰
一  禁止實施家庭暴力行為。
二  禁止直接或間接騷擾、接觸、通話或其他連絡行為。
三  命遷出住居所。
四  遠離住居所、工作場所、學校或其他特定場所。
五  命完成加害人處遇計畫：戒癮治療、精神治療、心理輔導或
    其他治療、輔導。
